【裁判字號】    98,訴,423
【裁判日期】    980625
【裁判案由】    毒品危害防制條例
【裁判全文】
臺灣臺北地方法院刑事判決              98年度訴字第423號
公  訴  人  臺灣臺北地方法院檢察署檢察官
被      告  甲  ○
上列被告因違反毒品危害防制條例案件，經檢察官提起公訴（98
年度毒偵字第649號），本院判決如下：
    主    文
甲○施用第二級毒品，累犯，處有期徒刑捌月。
其餘被訴部分無罪。
    事    實
一、甲○曾有賭博罪及多次違反毒品危害防制條例而為法院判決
    有罪確定之紀錄。亦於民國八十九年間，因施用第二級毒品
    案件，經臺灣士林地方法院以八十九年度毒聲字第一四六六
    號裁定令入勒戒處所施以觀察、勒戒後，因無繼續施用毒品
    之傾向，並經臺灣士林地方法院檢察署檢察官於九十年二月
    十四日以九十年度毒偵緝字第二九號為不起訴處分確定。但
    又因施用第一、二級毒品，經臺灣士林地方法院以九十三年
    度毒聲字第一九二號裁定令入勒戒處所施以觀察、勒戒後，
    因無施用傾向，經臺灣士林地方法院檢察署檢察官於九十三
    年六月三十日以九十三年度毒偵緝字第九三、九四號為不起
    訴處分確定，並於九十三年七月一日出所。且另於九十四年
    間因施用第二級毒品案件，經臺灣士林地方法院以九十五年
    度易緝字第四三號判決判處有期徒刑三月確定，九十六年五
    月十一日縮刑期滿執行完畢，翌日出監。然竟不知悔改，於
    前開觀察勒戒釋放出所五年內之九十八年一月四日某時，在
    臺北市○○區○○街二二一巷二六之二號住處，以將甲基安
    非他命晶體放入玻璃球內燒烤產生煙霧吸食方式，施用第二
    級毒品。嗣經警於同年月六日（起訴書誤載為九十七年一月
    六日）下午三時許在臺北市○○區○○街二二一巷二六之二
    號查獲。
二、案經臺北市政府警察局內湖分局報告臺灣臺北地方法院檢察
    署檢察官偵查起訴。
    理    由
甲、程序方面：被告甲○對於公訴人提出之證據資料，均不爭執
    其證據能力，本院審酌該等言詞供述及書面作成時之狀況，
    並無不宜作為證據之情事，依刑事訴訟法第一百五十九條之
    五第二項，得作為證據。
乙、實體方面：
壹、有罪部分：
一、訊據被告對於其施用第二級毒品之犯行坦承不諱，且經將被
    告為警查獲後採集之尿液送內政部警政署刑事警察局檢驗，
    呈甲基安非他命陽性反應，此有該局九十八年五月十四日刑
    鑑字第○九八○○六一五一五號鑑定書附卷可稽（下稱刑事
    警察局鑑定書，本院卷第四八頁參照），該局以ＧＣ／ＭＳ
    氣相層析質譜儀分析法為確認檢驗，其結果信而有徵，足為
    本院判斷之依據。次查被告因施用第二級毒品案件，經臺灣
    士林地方法院以八十九年度毒聲字第一四六六號裁定令入勒
    戒處所施以觀察、勒戒後，因無繼續施用毒品之傾向，並經
    臺灣士林地方法院檢察署檢察官於九十年二月十四日以九十
    年度毒偵緝字第二九號為不起訴處分確定。但又因施用第一
    、二級毒品，經臺灣士林地方法院以九十三年度毒聲字第一
    九二號裁定令入勒戒處所施以觀察、勒戒後，因無施用傾向
    ，經臺灣士林地方法院檢察署檢察官於九十三年六月三十日
    以九十三年度毒偵緝字第九三、九四號為不起訴處分確定，
    並於九十三年七月一日出所。有臺灣高等法院被告前案紀錄
    表在卷足證。其於觀察、勒戒執行完畢釋放後，五年內再犯
    第十條之罪之情形，應依法追訴其刑事責任。事證明確，應
    予論處。
二、查甲基安非他命，依毒品危害防制條例第二條第二項第二款
    規定，屬第二級毒品。核被告所為，係違反毒品危害防制條
    例第十條第二項之施用第二級毒品之罪；被告持有第二級毒
    品甲基安非他命之行為，為施用第二級毒品之行為吸收，不
    另論罪。又被告有事實欄所載刑之執行紀錄，此有臺灣高等
    法院被告前案紀錄表附卷可證，其於受徒刑之執行完畢後，
    五年以內故意再犯本件有期徒刑以上之罪，為累犯，應依刑
    法第四十七條第一項規定加重其刑。爰審酌被告犯罪動機、
    目的、施用之毒品種類、施用毒品之紀錄不少、素行非佳等
    一切情狀，量處如主文所示之刑，以資儆懲。
貳、無罪部分：
一、公訴意旨另略以：被告於九十八年一月六日為警查獲（起訴
    書誤繕為九十七年一月六日，應予更正如前述）採尿前（應
    不含為警查獲後至採尿之期間）二十四小時內之某日時，在
    臺灣地區某不詳地點施用第一級毒品海洛因，因認被告涉有
    毒品危害防制條例第十條第一項罪嫌云云。
二、按「犯罪事實應依證據認定之，無證據不得認定犯罪事實。
    」刑事訴訟法第一百五十四條第二項定有明文。又「認定犯
    罪事實所憑之證據，雖不以直接證據為限，間接證據亦包括
    在內；然而無論直接或間接證據，其為訴訟上之證明，須於
    通常一般之人均不致有所懷疑，而得確信其為真實之程度者
    ，始得據為有罪之認定。」最高法院著有七十六年臺上字第
    四九八六號判例意旨可資參照。
三、公訴人認被告涉有本段首揭所示犯行，主要係以臺灣尖端先
    進生技醫藥股份有限公司九十八年一月二十一日濫用藥物檢
    驗報告中，被告尿液呈施用嗎啡陽性反應為據。
四、訊據被告堅詞否認有何本段首揭犯行辯稱：其向來都是施用
    第二級毒品，絕對沒有施用第一級毒品，有做的其都會承認
    等語。經查，前揭臺灣尖端先進生技醫藥股份有限公司九十
    八年一月二十一日濫用藥物檢驗報告中，固然經氣相層析質
    譜儀檢驗後，呈現被告施用第一級毒品陽性反應，但其尿液
    中之嗎啡代謝物濃度為三二三ｎｇ／ｍｌ，僅僅超過閾值（
    三○○ｎｇ／ｍｌ）二十三ｎｇ／ｍｌ，且可待因呈陰性反
    應。是以本院復將被告此次為警查獲後採集之尿液另送內政
    部警政署刑事警察局以氣相層析質譜儀法為鑑驗，其結果呈
    第一級毒品嗎啡陰性反應，此有內政部警政署刑事警察局九
    十八年五月十四日刑鑑字第○九八○○六一五一五號鑑定書
    鑑定書在卷可考（本院卷第四八頁參照）。在有兩份均以目
    前最精準之氣相層析質譜儀法為檢驗，但結果不同之檢驗報
    告情形下，就被告是否確有施用第一級毒品犯行，實仍具合
    理懷疑存在，以罪疑唯輕之法則，應為被告有利之判斷。綜
    上所述，公訴人所舉之證據與所指出之證明方法尚未足使本
    院確信被告有本段犯罪。此外，於本院應依職權調查證據之
    範圍內，又查無其他積極證據足證被告有何公訴人所指本段
    犯行，揆諸前開說明，不能證明被告犯罪，應為被告無罪之
    諭知。
據上論斷，應依刑事訴訟法第二百九十九條第一項前段、第三百
零一條第一項，毒品危害防制條例第十條第二項，刑法第十一條
前段、第四十七條第一項，判決如主文。
本案經檢察官蔡偉逸到庭執行職務。
中    華    民    國    98    年     6    月    25    日
                  刑事第十庭審判長法  官  林春鈴
                                  法  官  呂煜仁
                                  法  官  姚念慈
以上正本證明與原本無異。
如不服本判決，應於判決送達後十日內，檢具繕本向本院提出上
訴狀上訴於臺灣高等法院。
                                  書記官  劉芸珊
中    華    民    國    98    年     6    月    25    日
附錄本案論罪科刑法條全文：
毒品危害防制條例第十條第二項
施用第二級毒品者，處三年以下有期徒刑。


司法院資訊處製作；財團法人民間司法改革基金會備份。
